【裁判字號】    88,交易,237
【裁判日期】    890211
【裁判案由】    過失傷害
【裁判全文】
臺灣屏東地方法院刑事判決                        八十八年度交易字第二三七號
    公  訴  人  臺灣屏東地方法院檢察署檢察官
    被      告  丙○○
右列被告因過失致死案件，經檢察官提起公訴（八十八年度偵字第七四五二號）及併
案審理（八十九年度偵字第二０五號），本院判決如左：
    主  文
丙○○因過失致人於死，處有期徒刑壹年。
    事  實
一、丙○○於民國八十八年九月廿三日十一時四十五分，駕駛車牌號碼ＶＹ－七六四
    七自用小客車，沿屏東縣內埔鄉豐田村，由西往東方向行駛，途經豐田村信義路
    段榮華幹四十七號，本應注意車前人車狀況，隨時採取必要之安全措施，以趨避
    危險發生，並依該處行車速率每小時六十公里以下速度行駛，以避免危險之發生
    ，且依當時情形，又無不能注意之情形，竟疏於注意注意車前動態，亦未遵守上
    揭速率限制，貿然以高達七十公里之時速馳駛，適有乙○○騎乘車號ＰＡＦ－八
    一五號機車自左方巷口騎出已進入信義路於同向前方騎乘，丙○○竟因煞車不及
    ，自後方追撞乙○○所騎乘之ＰＡＦ－八一五號機車後側，致乙○○人車倒地，
    因此受有頸椎骨折合併脊髓壓迫致四肢全癱及右橈骨折等傷害，經送醫延至八十
    八年十二月廿六日不治死亡，又丙○○於肇事後向現場處理警員表明肇事並自首
    接受裁判。
二、案經臺灣屏東地方法院檢察署檢察官依職權指定代行告訴人乙○○之子甲○○告
    訴暨屏東縣警察局內埔分局報請臺灣屏東地方法院檢察署檢察官相驗後併案審理
    理  由
一、訊據被告丙○○對於右揭時、地發生車禍，並致使被害人乙○○死亡之事實供承
    不諱，惟辯稱係被害人乙○○自左側叉路衝出，未注意讓幹道之伊車先行致伊閃
    避不及撞及被害人乙○○機車右側置物箱，伊並無過失云云，惟查（一）、右揭
    事實業據指定代行告訴人甲○○指訴明確，並有道路交通事故調查報告表、驗傷
    單一紙、及現場照片附卷可稽，且被害人係因本件車禍致死，業經臺灣屏東地方
    法院檢察署檢察官督同法醫師相驗明確，有相驗屍體證明書、驗斷書、及勘驗筆
    錄等在卷可憑；（二）、又證人即現場處理之內埔分局新北勢派出所警員丁○○
    到庭証稱，被害人乙○○機車尾部車牌受撞及後輪彎曲，右側置物箱是倒地後受
    損等語，足徵被告所辯撞擊點並不實在；（三）、又查被告自承見到被告機車約
    在十公尺之前等語，亦即二車相距十公尺，依道路交通事故調查報告表所載支線
    之產業道路距離括地痕之起點為八點三公尺，對照以觀，被告在被害人乙○○機
    車自左側叉路騎出前尚未到達交叉路口，即乙○○自左側叉路騎出，轉入被告車
    輛所在之主線道騎乘後，被告才到達交叉路口，且機車括地痕之起點距離道路邊
    線一點四公尺在道路之右側，參互以觀，應認被告係自後方追撞被害人乙○○機
    車甚明。
二、按在市區道路行車，時速不得超過四十公里及駕駛人應注意車前狀況，並隨時採
    取必要之安全措施，道路交通安全規則第九十三條一項第一款後段、第九十四條
    第三項定有明文；此乃被告應注意並能注意之事項，被告於右揭時地駕車本應注
    意上揭規定，且依當時情形，又無不能注意之情形，乃竟疏於注意，以時速七十
    公里速度超速行車，復未警戒車前，採取適當之安全措施，致肇事使被害人受創
    死亡，其有過失，已經明顯。被害人因本件車禍死亡，與被告之過失行為間並有
    相當因果關係，罪證明確，被告犯行已堪認定。
三、本件被告駕駛自用小客車肇事致人於死，核其所為係犯刑法第二百七十六條第一
    項之過失致人於死罪。又被告於肇事後即向現場處理警員表明肇事並自首接受裁
    判，業據現場處理之警員丁○○到庭証述屬實，應依刑法第六十二條規定，減輕
    其刑。審酌被告之過失程度，犯後仍飾詞卸責態度不佳，尚未與被害人家屬達成
    民事和解，等一切情狀，爰量處如主文所示之刑。
據上論斷，應依刑事訴訟法第二百九十九條第一項前段，刑法二百七十六條第一項，
第六十二條，罰金罰鍰提高標準條例第一條前段，判決如主文。
本案經檢察官楊慶瑞到庭執行職務。
中      華      民      國      八十九      年    二    月    十一      日
                                      臺灣屏東地方法院刑事第一庭
                                          法  官    羅心芳
右正本證明與原本無異。
對於本判決如有不服應於收受送達後十日內向本院提出上訴書狀上訴於台灣高等法院
高雄分院並按他造當事人之人數附具繕本。
                                          書記官    張福山
中      華      民      國      八十九      年      二    月    十一    日
附錄本判決論罪之法條：
刑法二百七十六條第一項
因過失致人於死者，處二年以下有期徒刑、拘役或二千元以下罰金。


司法院資訊處製作；財團法人民間司法改革基金會備份。
